【裁判字號】    99,易,1084
【裁判日期】    990430
【裁判案由】    竊盜
【裁判全文】
臺灣板橋地方法院刑事判決              99年度易字第1084號
公  訴  人  臺灣板橋地方法院檢察署檢察官
被      告  乙○○
上列被告因竊盜案件，經檢察官提起公訴（98年度偵字第32725
號、99年度偵緝字第556 號），本院判決如下：
    主  文
乙○○犯踰越安全設備竊盜罪，累犯，處有期徒刑壹年貳月；又
犯攜帶兇器於夜間侵入有人住居之建築物竊盜罪，累犯，處有期
徒刑壹年貳月。應執行有期徒刑貳年貳月。並於刑之執行前，令
入勞動場所強制工作參年。
    事  實
一、乙○○前於民國（下同）95年間，因竊盜（含普通竊盜、攜
    帶兇器竊盜）案件，經本院於96年12月31日以96年度易字第
    1347號分別判處有期徒刑4 月、6 月確定，經減刑為2 月、
    3 月確定，又於96年間，因攜帶兇器竊盜案件，同經本院於
    97 年1月30日以97年度易字第99號判處有期徒刑7 月確定，
    上開案件接續執行，於97年10月12日執行完畢（於本案構成
    累犯）。復因再次犯於夜間侵入住宅毀越安全設備竊盜罪經
    本院於99年3 月2 日以99年度易字第18號判處有期徒刑8 月
    （待執行）。
二、詎蘇豐隆猶未見悔悟，復基於意圖為自己不法所有之犯意，
    分別為如下竊盜犯行：
(一)、於98年3 月16日8 時許，前往址設臺北縣三峽鎮○○路215
    之1 號之「大樁紙業工廠」，以不詳之工具破壞門旁之石棉
    瓦片再將手伸入門內開啟門鎖，而竊取工廠內現金新臺幣（
    下同）2 、3 千元、電腦主機及液晶螢幕各1 台（約值10萬
    元），得手後即離開；經被害人楊明村發現後報警處理，員
    警在現場化粧品紙盒上所採證之指紋經比對與被告乙○○之
    左食指及左拇指指紋相符，因悉上情（下稱：事實一，99年
    度偵緝字第556號【即98年度偵字第22294號卷】）。
(二)、又於同年10月21日1 時16分許，見臺北縣三峽鎮○○街83號
    地下室停車場之入口鐵門未完全關閉，認有機可趁，便從該
    鐵門空隙進入該有人居住建築物之停車場，並利用在該停車
    場內所拾得足供兇器使用之一字型螺絲起子1 支（未扣案）
    ，分別破壞如附表所示被害人之自用小客車車窗，竊取如附
    表所示之物品，得手後隨即逃離現場，被害人發現後報警處
    理，經警調閱該停車場監視器畫面後，始循線查獲上情（下
    稱：事實二；即98年度偵字第32725 號卷）。
三、案經臺北縣政府警察局三峽分局移由臺灣板橋地方法院檢察
    署檢察官偵查起訴。
    理    由
一、訊據被告蘇豐隆於本院對上開事實一坦承不諱，於警訊中就
    事實二部分，為坦認犯行並交代清楚無訛，而偵查中則全就
    上述犯行均為否認供述；於本院固不否認有於事實二部分進
    入該地下室，然仍辯稱略以其前往事實二部分係因內急上廁
    所等。惟查：被告乙○○供述，其有於98年10月21日1 時16
    分許，進入臺北縣三峽鎮○○街83號地下室停車場之事實，
    為已經可以確定者；又被害人楊明村所經營之「大樁紙業工
    廠」，於98年3 月16日8 時許，遭人竊取上開物品，以及被
    害人李耀昇、李旻蒼、李鴻志、張福禎、李挺昌、李錦松等
    於如上所述時間放置在如附表所示車輛內物品及現金遭人竊
    取，分經其等於警詢時指述綦詳，復有「大樁紙業工廠」遭
    竊後之照片6 張，以及在「大樁紙業工廠」內所採得之指紋
    與被告乙○○左食指、左拇指指紋相符，亦有內政部警政署
    刑事警察局98年6 月3 日刑紋字第0980071881號鑑驗書1 份
    可稽；而被告乙○○於98年10月21日1 時16分許，進入台北
    縣三峽鎮○○街83號地下室停車場事實，同有台北縣三峽鎮
    ○○街83號地下室停車場入口附近監視器翻拍照片3 張等可
    佐，被告所辯其進入上述地下室係為借廁所，出來時雙手空
    空的等云云，然其於警訊中稱係前往地下室查看有無可供回
    收之資源，並未提及上廁所一節，且真屬內急無從解放，亦
    非定應進入他人地下室為之，其屬壯男乃屬生活常情，蓋居
    之市區為借廁或其他便捷均有可能；又所稱二手空空走出，
    然就監視器所攝（見98年度偵字第32725 號卷第11、12頁）
    查悉被告斯時所著衣物蓬鬆可見，且依被害人失竊物件又屬
    隨身可輕易攜帶者（見附表所示），因本乎經驗被告所辯乃
    屬事後卸責之詞，毫無可採。據上，被告自白部分，核與事
    實相符，其所為辯解部分，則屬飾卸，為無足採，本案事證
    明確，被告犯行，可以清楚認定，應予責罰。
二、核被告就事實一所為，係犯刑法第321 條第1 項第2款之加
    重竊盜；事實二所為，係犯第321 條第1 項第1 款、第3 款
    之加重竊盜罪。被告上開事實二之多次竊行，係分別以相同
    手法密接竊取被害人所有之財物，基於社會通念，於客觀上
    認為符合一個反覆、延續性之行為觀念，於刑法評價上，屬
    接續犯，僅應論以1 罪。所犯如上事實一、二之犯行，犯意
    個別，行為方式不同，為數罪，應予以分論併罰。又查被告
    有如事實欄所示科刑執行完畢紀錄，此有本院99年4 月21日
    言詞辯論終結日查悉之臺灣高等法院被告前案紀錄表附卷足
    憑，是被告於有期徒刑執行完畢後5 年內故意再犯本件有期
    徒刑以上之罪，均為累犯，應均依刑法第47條第1 項加重其
    刑。爰審酌被告之犯罪動機、目的，竊取財物之內容價值，
    加重竊盜之態樣，犯罪後選擇性之承認犯行之態度等及其他
    一切情狀，並衡酌檢察官求刑基礎，酌情分別量處主文所示
    之刑，並定其應執行刑。又按「18歲以上之竊盜犯、贓物犯
    ，有犯罪之習慣者，得於刑之執行前，令入勞動場所強制工
    作。」竊盜犯贓物犯保安處分條例第3 條第1 項定有明文。
    而保安處分係針對受處分人將來之危險性所為之處置，以達
    教化、治療之目的，為刑罰之補充制度。現行刑法採刑罰與
    保安處分雙軌制，係在維持行為責任之刑罰原則下，為協助
    行為人再社會化之功能，以及改善行為人潛在之危險性格，
    期能達成根治犯罪原因、預防犯罪之特別目的。是保安處分
    中之強制工作，旨在對嚴重職業性犯罪及欠缺正確工作觀念
    或無正常工作因而犯罪者，強制其從事勞動，學習一技之長
    及正確之謀生觀念，使其日後重返社會，能適應社會生活。
    竊盜犯贓物犯保安處分條例第3 條第1 項規定，即係本於保
    安處分應受比例原則之規範，使保安處分之宣告，與行為人
    所為行為之嚴重性、行為人所表現之危險性及對於行為人未
    來行為之期待性相當之意旨而制定，而由法院視行為人之危
    險性格，決定應否令入勞動處所強制工作，以達預防之目的
    。查被告除本案犯行外，另犯事實欄所示多起竊盜案件，同
    有臺灣高等法院被告前案紀錄表紀錄之各該判決可查，顯見
    被告確有竊盜犯罪之習慣，對社會秩序、民眾權益有重大危
    害，而被告現年43歲，正值青壯之年，卻未盡其力於正途，
    反屢次為竊盜犯罪；足認有矯治其惡習、培育其正確觀念、
    性格，俾其能於將來刑滿重返社會時，不再重蹈覆轍，並獲
    新生之必要。爰依竊盜犯贓物犯保安處分條例第3 條第1 項
    之規定，諭知於刑之執行前，令被告入勞動場所強制工作3
    年。
據上論斷，應依刑事訴訟法第299 條第1 項前段，刑法第321 條
第1 項第1 、2 、3 款、第47條第1 項、第51條第5 款，竊盜犯
贓物犯保安處分條例第3 條第1 項、第4 條、第5 條第1 項前段
，判決如主文。
本案由檢察官甲○○提起公訴，經檢察官黃佳權到庭執行職務。
中    華    民    國    99    年    4     月    30    日
                        刑事第5 庭法  官  黎錦福
以上正本證明與原本無異。
如不服本判決，應於判決送達後10日內，檢具繕本向本院提出上
訴狀上訴於臺灣高等法院。
                                  書記官  蔡麗春
中    華    民    國    99    年    4     月    30    日
附錄本案論罪科刑法條全文：
中華民國刑法第321條
（加重竊盜罪）
犯竊盜罪而有左列情形之一者，處6 月以上、5 年以下有期徒刑
：
一、於夜間侵入住宅或有人居住之建築物、船艦或隱匿其內而犯
    之者。
二、毀越門扇、牆垣或其他安全設備而犯之者。
三、攜帶兇器而犯之者。
四、結夥三人以上而犯之者。
五、乘火災、水災或其他災害之際而犯之者。
六、在車站或埠頭而犯之者。
前項之未遂犯罰之。
竊盜犯贓物犯保安處分條例第3條
十八歲以上之竊盜犯、贓物犯，有犯罪之習慣者，得於刑之執行
前，令入勞動場所強制工作。
刑法第84條第1 項之期間，自前項強制工作執行完畢之日起算。
但強制工作自應執行之日起經過三年未執行者，自該三年之期間
屆滿之日起算。
竊盜犯贓物犯保安處分條例第4條
依本條例所為之保安處分及其期間，由法院以判決諭知。
竊盜犯贓物犯保安處分條例第5條
依本條例宣告之強制工作處分，其執行以三年為期。但執行已滿
一年六個月，而執行機關認為無繼續執行之必要者，得檢具事證
，報請檢察官聲請法院免予繼續執行。
依本條例宣告之強制工作處分，執行已滿三年，而執行機關認為
有延長之必要者，得檢具事證報經上級主管機關核准後，報請檢
察官聲請法院許可延長之。但延長期間，最長不得逾一年六個月
，並以一次為限，在延長期間內，執行機關認無繼續延長之必要
者，得隨時檢具事證，報請檢察官聲請法院免予繼續延長執行。
附表：
┌──┬───┬────┬───────────┐
│編號│被害人│車牌號碼│       遭竊物品       │
├──┼───┼────┼───────────┤
│ 1  │李旻蒼│8K-8652 │I-POD隨身聽及充電器各1│
│    │      │        │台、回數票數張。      │
├──┼───┼────┼───────────┤
│ 2  │張福禎│7633-RJ │衛星導航1台、回數票數 │
│    │      │        │張。                  │
├──┼───┼────┼───────────┤
│ 3  │李挺昌│3975-TJ │現金約200元。         │
├──┼───┼────┼───────────┤
│ 4  │李錦松│3H-7205 │現金約500元。         │
│    │      │、      │                      │
│    │      │2T-1207 │                      │
├──┼───┼────┼───────────┤
│ 5  │李耀昇│DS-63/81│現金約300元           │
├──┼───┼────┼───────────┤
│ 6  │李鴻志│5090-VJ │MOTOROLA行動電話(型號 │
│    │      │        │：W375；序號：        │
│    │      │        │000000000000000)1支。 │
└──┴───┴────┴───────────┘

司法院資訊處製作；財團法人民間司法改革基金會備份。
